臺灣新竹地方法院刑事判決
111年度易字第411號
公  訴  人  臺灣新竹地方檢察署檢察官
被      告  吳金登



上列被告因竊盜案件，經檢察官提起公訴（111年度偵字第3303
號、第3305號)，被告於本院準備程序中，就被訴事實為有罪之
陳述，經本院告知簡式審判程序意旨，並聽取公訴人、被告之意
見後，裁定依簡式審判程序審理，並判決如下：
    主  文
吳金登犯竊盜罪，處有期徒刑參月，如易科罰金，以新臺幣壹仟
元折算壹日；未扣案之犯罪所得汽車電瓶貳拾個均沒收，於全部
或一部不能沒收或不宜執行沒收時，均追徵其價額。又犯竊盜罪
，處有期徒刑貳月，如易科罰金，以新臺幣壹仟元折算壹日。又
犯侵入住宅竊盜罪，處有期徒刑柒月。得易科罰金部分，應執行
有期徒刑肆月，如易科罰金，以新臺幣壹仟元折算壹日。
    事實及理由
一、本件犯罪事實及證據，除證據部分應補充「警方繪製被告吳
    金登竊取湯國寶物品路線圖2張（偵字第3303號卷第37頁）
    」、「被告吳金登於本院準備程序、審理時之自白（本院卷
    第83、89至90頁）」外，餘均引用檢察官起訴書之記載（如
    附件）。
二、論罪科刑：
　㈠核被告吳金登就起訴書犯罪事實一、㈠、㈡所為，均係犯刑法
    第320條第1項之竊盜罪；就犯罪事實一、㈢所為，係犯刑法
    第321條第1項第1款之侵入住宅竊盜罪。
　㈡被告就起訴書犯罪事實一、㈠之竊取行為，主觀上係基於單一
    犯意，且客觀上具有密接之時空關聯性，犯罪手法亦屬相同
    ，各行為之獨立性薄弱，難以強行分割，在刑法評價上，應
    視為數個舉動之接續施行，包括以一行為加以評價，較為合
    理，應屬接續犯。被告所犯2次竊盜犯行、1次加重竊盜犯行
    間，犯意各別，行為互殊，應予分論併罰。
　㈢查被告前①因竊盜案件，經本院以103年度易字第184號判決判
    處有期徒刑7月（2次）確定；②因竊盜案件，經本院以103年
    度竹簡字第844號判決判處有期徒刑6月確定；③因竊盜案件
    ，經本院以103年度審易字第616號判決判處有期徒刑6月（2
    次）、5月（2次）確定；④因違反毒品危害防制條例案件，
    經本院以103年度審易字第637號判決判處有期徒刑6月（3次
    ）確定；⑤因竊盜案件，經本院以104年度易字第35號判決判
    處有期徒刑8月確定；⑥因竊盜、贓物等案件，經本院以104
    年度審原易字第18號判決判處有期徒刑7月（3次）確定。上
    開①至⑥案件經本院以104年度聲字第1642號裁定應執行有期
    徒刑5年8月確定，於民國107年11月19日縮短刑期假釋出監
    併付保護管束，於108年10月14日保護管束期滿未經撤銷，
    視為執行完畢等情，有臺灣高等法院被告前案紀錄表1份在
    卷可考，其受徒刑執行完畢後，5年以內故意再犯本案有期
    徒刑以上之罪，均為累犯。本院審酌司法院釋字第775號解
    釋意旨、最高法院110年度台上大字第5660號裁定、最高法
    院110年度台上字第5660號判決意旨，依本案卷內所列證據
    資料及舉證，難認被告有加重其刑予以延長矯正惡性此一特
    別預防之必要，爰均不予加重其刑。
　㈣爰以行為人責任為基礎，審酌被告涉犯本案竊盜犯行，欠缺
    尊重他人財產法益之觀念，法治觀念偏差，所為實不足取；
    惟考量被告犯後坦承犯行之態度，且竊得之部分物品已經返
    還被害人張文政、陳燁達，然迄今未能與告訴人湯國寶達成
    和解或賠償其損失；並審酌被告有上開刑案科刑紀錄，素行
    難謂良好，應就犯罪行為人之品行予以不利之評價，暨其自
    述國中肄業之智識程度，從事模板工，家庭經濟狀況不好（
    本院卷第89頁）等一切情狀，分別量處如主文所示之刑，就
    得易科罰金部分併定其應執行刑，並就得易科罰金部分均諭
    知易科罰金之折算標準，以示懲儆。
三、沒收：
　㈠按犯罪所得，屬於犯罪行為人者，沒收之；前二項之沒收，
    於全部或一部不能沒收或不宜執行沒收時，追徵其價額，刑
    法第38條之1第1項前段、第3項分別定有明文。查被告就起
    訴書犯罪事實一、㈠所竊得之汽車電池20個，為被告犯罪所
    得之物，雖未據扣案，然並未實際合法發還予被害人，應依
    刑法第38條之1第1項前段、第3項規定宣告沒收，並於全部
    或一部不能沒收或不宜執行沒收時，追徵其價額。
　㈡另按犯罪所得已實際合法發還被害人者，不予宣告沒收或追
    徵，刑法第38條之1第5項定有明文。查被告就起訴書犯罪事
    實一、㈡、㈢所竊得之砂輪機1台、機車鑰匙1把（含有社區車
    道及車庫遙控器各1個），業已分別發還被害人張文政、陳
    燁達，業據被害人張文政於警詢中陳述甚詳，並有臺灣新竹
    地方檢察署公務電話紀錄單1份在卷可參（偵字第3303號卷
    第15頁正反面、偵字第3305號卷第46頁），爰依刑法第38條
    之1第5項規定，不予宣告沒收或追徵。
據上論斷，應依刑事訴訟法第273條之1第1項、第299條第1項前
段、第310條之2、第454條第2項，判決如主文。
本案經檢察官邱志平提起公訴，檢察官林李嘉到庭執行職務。　
中　　華　　民　　國　　111 　年　　7 　　月　  7　 　日
                  刑事第三庭    法　官  王靜慧
以上正本證明與原本無異。
如不服本判決應於收受本判決後20日內向本院提出上訴書狀，上
訴書狀應敘述具體理由。上訴書狀未敘述上訴理由者，應於上訴
期間屆滿後20日內補提理由書狀於本院(均須按他造當事人之人
數附繕本 )「切勿逕送上級法院」。 
中　　華　　民　　國　　111 　年　　7 　　月　　8 　　日
                                書記官  陳怡君　　　　　附錄本案論罪科刑法條：
中華民國刑法第320條第1項
意圖為自己或第三人不法之所有，而竊取他人之動產者，為竊盜
罪，處5年以下有期徒刑、拘役或50萬元以下罰金。
中華民國刑法第321條第1項第1款
犯前條第1項、第2項之罪而有下列情形之一者，處6月以上5年以
下有期徒刑，得併科50萬元以下罰金：
一、侵入住宅或有人居住之建築物、船艦或隱匿其內而犯之。
附  件：
臺灣新竹地方檢察署檢察官起訴書
                                     111年度偵字第3303號
                                                第3305號
　　被　　　告　吳金登　
上列被告因竊盜等案件，已經偵查終結，認應提起公訴，茲敘述
犯罪事實及證據並所犯法條如下：
　　　　犯罪事實
一、吳金登前因竊盜、贓物、毒品等案件合併定執行刑有期徒刑
    5年8月確定，入監執行，於民國107年11月19日縮短刑期假
    釋出監，並於108年10月14日執行完畢。詎其仍不知悔改，(
    一)意圖為自己不法之所有，基於竊盜之犯意，於110年9月3
    日凌晨2時3分、3時48分、110年9月9日凌晨3時34分，騎乘
    車牌號碼000-000號普通重型機車，至新竹市○○區○○路0段00
    號後方空地，停妥車輛後，接續徒手竊取湯國寶所有之汽車
    電瓶約20個(價值約新臺幣【下同】1萬元)，得手後將電瓶
    搬至車前腳踏墊上，騎乘前開機車逃離現場，經警循線查悉
    上情。(二)另意圖為自己不法之所有，基於竊盜之犯意，於
    110年11月28日下午5時45分許，騎乘上開重型機車，至張文
    政位於新竹市○○區○村路000號前，徒手竊取張文政所有放置
    在張文政母親所有之普通重型機車腳踏墊上砂輪機1台(價值
    約6,000元，已於110年12月2日返還張文政)，得手後，旋騎
    乘機車逃離現場，經警循線查悉上情。(三)另意圖為自己不
    法之所有，基於竊盜之犯意，於110年12月26日中午12時55
    分許，徒步侵入在新竹市○○區○村路000巷00弄00號陳燁達住
    處之車庫內，見陳燁達所有普通重型機車機車鑰匙未拔，旋
    徒手竊取該機車鑰匙1把(含有社區車道及車庫遙控器各1個)
    【案發將近1個月後，始返還陳燁達】，得手後離開。
二、案經湯國寶訴由新竹市政府警察局第三分局報告偵辦。
　　　　證據並所犯法條
一、證據清單及待證事實：
編號 證  據  名  稱 待  證  事  實 1 被告吳金登偵查中不利於己之供述。 (1)犯罪事實欄一(一)部分(惟辯稱僅竊取汽車電瓶8至10顆云云)。 (2)犯罪事實欄一(二)、(三)部分。 2 告訴人湯國寶於警詢時之證述。 佐證犯罪事實欄一(一)部分。 3 被害人張文政於警詢時之證述。 佐證犯罪事實欄一(二)部分。 4 被害人陳燁達於警詢時之證述。 佐證犯罪事實欄一(三)部分。 5 ㈠警員偵查報告。 ㈡現場附近道路監視器錄影影像暨翻拍照片、現場蒐證照片。 犯罪事實欄一(一)部分。  6 ㈠警員偵查報告。 ㈡被害人張文政住處架設監視器錄影影像之翻拍照片、現場照片。 犯罪事實欄一(二)部分。  7 ㈠警員偵查報告。 ㈡現場監視器錄影影像翻拍照片、現場附近道路監視器錄影影像檔案暨翻拍照片、本署檢察事務官公務電話紀錄單。 犯罪事實欄一(三)部分。 
二、核被告所為，就犯罪事實欄一(一)、(二)所為，均係犯刑法
    第320條第1項竊盜罪；就犯罪事實欄一(三)所為，係犯刑法
    第321條第1項第1款之加重竊盜罪嫌。上開3罪，犯意各別，
    行為不同，請分論併罰。又被告受有如犯罪事實欄所載有期
    徒刑之執行完畢，有本署刑案資料查註紀錄表1份在卷可稽
    ，其於5年以內故意再犯有期徒刑以上之罪，為累犯，請依
    刑法第47條第1項之規定及司法院釋字第775號解釋，加重其
    刑。犯罪事實欄一(一)所示犯罪所得，請依刑法第38條之1
    宣告沒收，於全部或一部不能沒收或不宜執行沒收時，請追
    徵其價額。
三、依刑事訴訟法第251條第1項提起公訴。
　  此　  致
臺灣新竹地方法院
中　　華　　民　　國　 111　　年　　4 　　月　　15　　日
　　　　　　　　　　　　　檢　察　官  邱志平
本件正本證明與原本無異
中　　華　　民　　國　 111　　年　　4 　　月　　29　　日
                          書  記  官  鄭思柔